【裁判字號】    92,聲繼,7
【裁判日期】    920213
【裁判案由】    
【裁判全文】
臺灣臺中地方法院民事裁定  九十二年聲繼字第七號
    繼  承  人  丁○○
                戊○○
                乙○○
    代  理  人  甲○○
右當事人聲明繼承被繼承人丙○○遺產事件，本院裁定如左：
    主    文
本件聲明繼承應予駁回。
聲請程序費用由聲請人負擔。
    理    由
一、按遺產繼承人除配偶外，依左列順序定之：(1)直系血親卑親屬(2)父母(3)兄弟姐妹
    (4)祖父母，民法第一千一百三十八條定有明文。又按大陸地區人民繼承台灣地區
    人民之遺產，應於繼承開始起三年內以書面向被繼承人住所地之法院為繼承之表
    示，台灣地區與大陸地區人民關係例第六十六條第一項前段亦有明文規定。
二、本件聲請意旨略以：被繼承人丙○○於民國八十八年十二月二十七日死亡，其生
    前妻子已改嫁，並無子女，而第二順位繼承人父母陳盛輝、謝育珍分別已於四十
    三年十月及六十八年六月間死亡，聲請人係丙○○之胞妹，為第三順位之繼承人
    ，依民法第一千一百三十八條規定對其遺產有繼承權，爰依臺台灣地區與大陸地
    區人民關係例第六十六條第一項之規定，具狀表示願意繼承，並提出被繼承人死
    亡時之除戶戶籍謄本、中華人民共和國廣西壯族自治區合浦縣公證處之公證書，
    及經財團法人海峽交流基金會認證之證明文件為件為證。
三、經查，本件聲請人主張其為被繼承人丙○○在大陸地區之胞妹，固據提出大陸地
    區廣西省壯族自治區合浦縣公證處之公證書及經財團法人海峽交基金會認證之證
    明文件為證。惟查，被繼承人丙○○死亡前，其戶籍資料之親屬資料記載其父親
    為陳保卿，此有被繼承人除戶戶籍謄本附卷可稽，此與聲請人主張被繼承人父親
    為陳盛輝不符，依上證據尚不足以證明聲請人即為繼承人之胞妹而為合法繼承人
    。況縱因戶籍資料登記有誤，聲請人確實為被繼承人之胞妹，為被繼承人之合法
    繼承人，惟徵之被繼承人丙○○係於八十八年十二月二十七日死亡，聲請人遲至
    九十二年一月二十四日始向本院聲明繼承，此有前揭被繼承人除戶戶籍謄本，及
    聲請人聲請書收狀章戮在卷可憑，依上揭規定，聲請人未於繼承開始起三年內以
    書面向被繼承人住所地之法院為繼承之表示，顯已逾上開期間，從而聲請人本於
    臺灣地區與大陸地區人民關係條例第六十六條之規定，向本院所為繼承之表示，
    亦尚非有據，應予駁回。
四、爰依非訟事件法第八條第一項前段、第十條，民事訴訟法第八十五條第一項前段
    ，裁定如主文。
中      華      民      國    九十二    年      二      月      十三    日
                                    臺灣臺中地方法院家事法庭
                                        法     官   楊  熾  光
右正本證明與原本無異。
如不服本件裁定，得於裁定書送達之翌日起十日內，以書狀敘述理由，向本庭提起抗
告。並應繳納抗告費新台幣四十五元。
中      華      民      國    九十二    年      二      月      十三    日
                                        法院書記官  何  俞  瑩


司法院資訊處製作；財團法人民間司法改革基金會備份。
